# 关于附条件出售资产的会计处理

提问人：edward425 时间：2015-12-25 16:29:53
请问各位大咖，A公司出售资产，但是购买资产一方设定回购条件，如果A公司达不到购买公司的条件，未来还要将该资产回购，而且约定了回购价格计算公式，但是回购价格无法确定。请问这种情况下，我们应该是做金融负债，还是做资产处置？

回答人：chenyiwei
请提供进一步的背景信息，尤其是触发回购的条件，以及回购价格如何确定？

提问人：edward425 时间：2015-12-27 11:36:06
陈老师，是这样的。A公司处置下面全资子公司B100%股权给第三方公司C，然后设置了回购条款：未来B盈利达不到要求，A要回购。而且回购价格是有公式确定。这种情况A应如何做会计处理。

回答人：chenyiwei
1 、这个公式具体是什么？ 2 、在出售后，B公司的管理权限是否已经完全转移给C，盈利也由C享有，A除了回购承诺以外已经没有其他涉入？

提问人：edward425 时间：2015-12-28 18:21:44
公式就是原来卖出价格乘以（1+N%），出售后管理权限转移给C，盈利由C享有，除了回购承诺A已经没有其他涉入。

回答人：chenyiwei
这种情况建议按或有对价条款处理，A仍然可以不再合并B，确认处置损益，但需确认一项或有对价，等于预计回购时的回购价格高于届时预计公允价值的差额。该项或有对价后续采用公允价值计量且其变动计入损益。

提问人：zengfengxia 时间：2015-12-29 11:13:32
陈版这里的回购义务是应该遵循或有事项准则还是遵循企业合并中的或有对价？这个交易对A而言，不是企业合并的交易。 如果A 出售价格是公允的，且确实已经转移了与股权相关的控制权，处置收入应当可以确认，那后续回购是不是类似于（参照）商品销售当中的附有退回条件的销售进行处理呢？

回答人：chenyiwei
“附有退货条件的销售”与这里相差太大，不能使用。比较合理的方式是与企业合并中的或有对价采用相对应的方式处理（因为此处的回售条款在购买方是可以作为或有对价处理的），但确实准则对此不明确。